ru: Мебель > Уличная мебель > Уличная мебель для сидения > Уличные диваны: Двухместные диваны; Секционные диваны
lt-LT: Baldai > Lauko baldai > Lauko sėdėjimo baldai > Lauko sofos: Dvivietės sofos; Sekcijinės sofos
th: เฟอร์นิเจอร์ > เฟอร์นิเจอร์กลางแจ้ง > ที่นั่งกลางแจ้ง > โซฟากลางแจ้ง: โซฟาเลิฟซีท; โซฟาแบบแบ่งส่วน
nb: Møbler > Utendørsmøbler > Sittemøbler utendørs > Utesofaer: Loveseat-sofaer; Seksjonssofaer
tr: Mobilyalar > Bahçe Mobilyaları > Bahçe Koltukları > Bahçe Kanepeleri: İki Kişilik Kanepeler; Bölmeli Kanepeler
cs: Nábytek > Zahradní nábytek > Venkovní sedací nábytek > Zahradní pohovky: 2místné pohovky; Sektorové pohovky
it: Arredamento > Arredi per esterno > Mobili-sedie da esterno > Divani per esterno: Divani a due posti; Divani componibili
pt-BR: Móveis > Móveis para exteriores > Assentos para exteriores > Sofás para exteriores: Sofás Loveseat; Sofás modulares
fi: Huonekalut > Ulkokalusteet > Ulkoistuimet > Ulkosohvat: Kahdenistuttavat sohvat; Modulaariset sohvat
zh-CN: 家具 > 户外家具 > 室外座椅 > 户外沙发: 双人沙发; 组合沙发
hu: Bútor > Kültéri bútorok > Kültéri ülőhelyek > Kültéri kanapék: Kétszemélyes kanapék; Szekcionált kanapék
sl-SI: Pohištvo > Zunanje pohištvo > Zunanji sedeži > Zunanje sedežne garniture: Dvosedi; Modularni kavči
sk-SK: Nábytok > Exteriérový nábytok > Vonkajšie sedenie > Exteriérové pohovky: 2-pohovky; Sedacie súpravy
ja: 家具 > 屋外用家具 > 屋外用ベンチ・椅子 > 屋外用ソファー: 二人掛けソファ; 組み合わせ式ソファー
nl: Meubelen > Buitenmeubelen > Buitenzitjes > Buitenbanken: Loveseatbanken; Zitbanken
hr-HR: Namještaj > Vanjski namještaj > Vanjski namještaj za sjedenje > Vanjske sofe: Dvosjedi; Kutni kaučevi
sv: Möbler > Utomhusmöbler > Sittmöbler för utomhusbruk > Utomhussoffor: Loveseat-soffor; Sektionssoffor
bg-BG: Мебели > Градински мебели > Места за сядане на открито > Външни дивани: Двуместни дивани; Секционни дивани
ro-RO: Mobilier > Mobilier de exterior > Scaune de exterior > Canapele de exterior: Canapele loveseat; Canapele modulare
da: Møbler > Havemøbler > Udendørs siddepladser > Udendørs sofaer: Loveseat-sofaer; Sektionssofaer
pl: Meble > Meble zewnętrzne > Siedzenia ogrodowe > Sofy ogrodowe: Krótkie sofy; Sofy modułowe
vi: Đồ gỗ > Đồ gỗ ngoài trời > Ghế ngồi ngoài trời > Ghế sofa ngoài trời: Ghế sofa đôi; Ghế sofa nhiều chỗ ngồi
pt-PT: Mobiliário > Mobiliário de exterior > Assentos de exterior > Sofás de exterior: Sofás Loveseat; Sofás seccionais
de: Möbel > Gartenmöbel > Gartensitzmöbel > Gartensofas: Pärchensofas; Modulsofas
en: Furniture > Outdoor Furniture > Outdoor Seating > Outdoor Sofas: Loveseat Sofas; Sectional Sofas
es: Mobiliario > Mobiliario de exterior > Asientos de exterior > Sofás de exterior: Sofás de dos plazas; Sofás seccionales
zh-TW: 家具 > 戶外家具 > 戶外座椅 > 戶外沙發: 雙人沙發; 組合沙發
el: Έπιπλα > Έπιπλα εξωτερικού χώρου > Υπαίθρια καθίσματα > Καναπέδες εξωτερικού χώρου: Καναπέδες δύο θέσεων; Καναπέδες σε κομμάτια
ko: 가구 > 야외용 가구 > 야외용 좌석 > 야외용 소파: 2인용 소파; 분리형 개별 소파
fr: Meubles > Meubles de jardin > Sièges d’extérieur > Canapés d’extérieur: Canapés causeuses; Canapés sectionnels